臺灣高雄地方法院刑事判決　　　　　　　　　　　　九十一年度易字第一二七七號
　　公　訴　人　臺灣高雄地方法院檢察署檢察官
　　被　　　告　丙○○
右列被告因恐嚇案件，經檢察官提起公訴（九十年度偵字第二０三六四號），本院判
決如左：
    主  文
丙○○以加害生命之事，恐嚇他人，致生危害於安全，處拘役參拾日，如易科罰金，
以參佰元折算壹日。
扣案之玩具手槍壹把、彈匣壹只、玩具槍金屬子彈空彈殼拾壹顆均沒收。
    事  實
一、丙○○所有之機車與甲○○所有之冰箱均相鄰置放於高雄市○○○○路一九五巷
    二十五號騎樓前，丙○○先前即因甲○○於拿取冰箱內物品時，每每將之置於丙○○所有之機車上，導致該機車之警報器經常作響一事與甲○○溝通，請其拿取
    冰箱內物品時多加注意，勿再碰觸機車以免啟動警報器，惟未得甲○○善意回應
    ，且於民國九十年八月十三日十三時許，於拿取冰箱內物品時仍導致機車警報器
    作響，丙○○乃與之爭執理論，二人並為此不歡而散，嗣於九十年八月二十日十
    九時許，甲○○與友人乙○○二人合力欲將上開冰箱搬移他處時，是時丙○○亦
    騎機車返抵該處，乙○○因甲○○日前曾告知其與丙○○為前開事端發生爭執之
    事，乃與甲○○一起主動向丙○○質問此事，而甲○○並不時在旁辱罵，丙○○
    見狀，不甘平白受辱，一時新仇舊恨具湧，竟萌生恐嚇之犯意，隨即自其機車置
    物箱內取出酷似真槍之玩具手槍一把，向甲○○、乙○○恫稱：不要惹到我，否
    則要你們死得很難看等語，致二人心生畏懼，而足生危害於安全，嗣經甲○○報
    警處理，始查獲上情，並自丙○○女友吳怡慧位於高雄市○○區○○路六十九號
    住處，扣得丙○○所有之上開未具殺傷力之玩具手槍一把、彈匣一只、玩具槍金
    屬子彈空彈殼十一顆。
二、案經甲○○訴由高雄市政府警察局三民第一分局移送臺灣高雄地方法院檢察署檢
    察官偵查起訴。
    理  由
一、訊據被告丙○○固坦認有於右揭時、地，因告訴人甲○○常將取自冰箱內物品置
    於其所有之機車上，而導致警報器作響一事與甲○○及乙○○發生爭執，及曾手
    持上開玩具手槍之事實不諱，惟矢口否認有恐嚇之犯行，辯稱：當時是他先開口
    罵我，我只是要求他以後不要再將東西放在我的機車上而已，將玩具手槍自機車
    內取出是要拿回家中，並不是拿出來恐嚇他們云云。經查，右揭事實迭據告訴人
    甲○○於於警訊及偵查中指訴綦詳，核與證人乙○○於偵查中證述之情節相符，
    且被告於警訊中亦自陳將玩具手槍拿在手中是故意要嚇嚇他，讓他知道我有槍等
    語（九十年八月二十一日偵訊調查筆錄），及於檢察官偵查中又再次供陳因他（
    指甲○○）罵我垃圾，罵得很難聽，拿槍要嚇他等語在卷（九十年十一月十五日
    訊問筆錄），足認告訴人之指訴，尚非子虛應可採信，被告是時持玩具手槍乃意
    在恐嚇亦甚明確，此外復有被告所有經內政部警政署刑事警察局鑑定未具殺傷力
    之仿ＢＥＲＥＴＴＡ廠八四型半自動玩具手槍一支、彈匣一只、玩具槍金屬子彈
    空彈殼十一顆扣案可證。況參以被告自陳先前屢因甲○○拿取冰箱內之物品導致
    其機車警報器作響一事而生嫌隙，且又遭甲○○及乙○○恣意之辱罵與質問，則
    被告因一時憤恨難忍，而有持玩具手槍恐嚇之舉，亦與常情未違；且本件之玩具
    手槍係自被告女友吳怡慧住處起獲，而該玩具手槍係於事發後半小時內，隨即由
    被告持往其女友住處置放，並非置於被告住處，亦據證人吳怡慧於警訊中證述明
    確，益證被告辯稱自機車內取出係要置於家中等語，尚非有據。綜上所述，被告
    所辯，顯係卸責之詞，自無可採，本件事證明確，被告犯行堪以認定，應予依法
    論科。
二、核被告所為，係犯刑法第三百零五條之恐嚇危害安全罪。其以一恐嚇行為同時危
    害甲○○、乙○○二人之生命安全，係一行為侵犯二同質法益，而觸犯二個恐嚇
    危害安全罪，應依想像競合犯之規定，從一恐嚇危害安全罪處斷。爰審酌被告不
    知敦親睦鄰，僅因一時憤恨，即持酷似真槍之玩具槍恫嚇他人，犯後復否認犯行
    ，及所生之危害等一切情狀，量處如主文所示之刑，並諭知易科罰金之折算標準
    ，以示懲儆。扣案之玩具手槍一把、彈匣一只、玩具槍金屬子彈空彈殼十一顆為
    供被告犯罪所用之物，且係被告所有，業據被告陳明在卷，併依刑法第三十八條
    第一項第二款之規定宣告沒收。
三、另公訴意旨略以被告於九十年八月十三日十三時許，在上址因不滿告訴人甲○○
    於拿取其冰箱內食物時，又不慎碰觸被告之機車而導致警報器作響一事，遂持武
    士刀向告訴人甲○○恫稱：再動機車就要你死，去打聽看看我是在混的，阿旺仔
    等語，致生甲○○心生畏懼，因認此部分亦涉有恐嚇之犯嫌。惟按告訴人之告訴
    ，係以使被告受刑事訴追為目的，是其陳述是否與事實相符，仍應調查其他證據
    以資審認（最高法院五十二年度台上字第一三○○號判例意旨參照）。公訴人認
    被告此部分之犯行，無非係以告訴人甲○○於警偵訊中之指訴及證人乙○○於偵
    查中之證述為其主要論據，然參酌證人乙○○於偵查中之證述內容觀之，有關被
    告於右揭時地持武士刀恐嚇告訴人甲○○乙節，均係自告訴人甲○○轉述而來，
    並非乙○○所親自見聞，是尚難據此為不利被告之認定要屬當然；再者案發迄今
    亦未扣得告訴人甲○○所指述之武士刀以為憑佐，且告訴人屢經本院傳喚，均未
    到庭就被告如何持武士刀恐嚇，及該把武士刀之大小形狀等節為詳述，以供本院
    審酌，則能否僅憑告訴人甲○○於警偵訊中片面之指述即遽入被告於罪，亦嫌速
    斷；又縱認告訴人所述為真，然參酌前開被告持玩具手槍恐嚇告訴人乙節，乃係
    因告訴人先主動向被告質問何以要持武士刀恐嚇他所引起等情以觀，此經告訴人
    於警訊中陳述明確在卷，則果若告訴人已因被告持武士刀恐嚇而害怕至極，衡情
    避之猶恐不及，豈有再主動向被告質問何以持刀恐嚇伊之理，是益徵告訴人於警
    偵訊中陳稱被告持武士刀恐嚇致伊心生畏懼等語，實屬無據，是被告辯稱僅係與
    告訴人理論，要告訴人不要再動其機車，未持武士刀恐嚇告訴人等語堪可採信。
    此外，復查無其他積極證據足資證明被告確有公訴人所指此部分之犯行，既不能
    證明被告此部分犯罪，原應為無罪之諭知，然此部分公訴人既認與前開論罪之恐
    嚇犯行部分，為連續犯之裁判上一罪關係，爰不另為無罪之諭知，附此敘明。
據上論斷，應依刑事訴訟法第二百九十九條第一項前段，刑法第三百零五條、第五十
五條、第四十一條第一項前段、第三十八條第一項第二款，罰金罰鍰提高標準條例第
一條前段、第二條，判決如主文。
中      華      民      國    九十一    年      八      月    三十      日
                                  臺灣高雄地方法院刑事第三庭
                                      法    官  柯彩燕
右正本證明與原本無異。
如不服本判決，應於判決送達後十日內，向本院提出上訴狀。
                                書記官    楊真芬
中    華    民    國      九十一      年      九      月      二      日
